臺灣臺中地方法院刑事判決　　　　　　　　　　　　九十三年度易緝字第六二一號
　　公　訴　人　臺灣臺中地方法院檢察署檢察官
　　被　　　告　甲○○
右列被告因竊盜等案件，經檢察官提起公訴（九十三年度偵字第八一三一號），復經
本院合議庭裁定由受命法官獨任行簡式審判程序，本院判決如左：
    主  文
甲○○共同攜帶兇器竊盜，處有期徒刑陸月，如易科罰金，以佰元折算壹日，一字
起子及活動扳手各壹把沒收；又共同意圖為自己不法之所有，以恐嚇使人將本人之物
交付，未遂，處有期徒刑月，如易科罰金，以佰元折算壹日。應執行有期徒刑柒
月，如易科罰金，以佰元折算壹日，緩刑年，一字起子及活動扳手各壹把沒收。
    事  實
一、甲○○與李家榮（業經本院另案判處應執行有期徒刑八月）二人於民國（下同）
    九十三年四月十一日凌晨四時許，在臺中縣大里市○○路五三六號「金銀島網路
    咖啡店」打完電動玩具，正欲離去之際，見乙○○所有車牌號碼ＢＱ七─五五二
    號重型機車（約值新臺幣四萬元）停放於網路咖啡店外，二人即共同基於意圖為
    自己不法所有之犯意聯絡，由甲○○在店門口外把風，俟有人出現即以咳嗽聲通
    知李家榮，李家榮則持其所有客觀上可為兇器之一字起子及活動扳手各一把，撬
    開上開機車龍頭鑰匙孔，而竊取該機車，得手後並供為己用，二人隨即離去。嗣
    乙○○發現其所有上開機車失竊後，即與女友江文心調閱監視錄影帶追查，發覺
    其中一人即係江文心之小學同學甲○○，江文心乃於同年月日晚上十二時許，電
    洽甲○○要車，詎甲○○與李家榮二人竟另基於共同意圖為自己不法所有之犯意
    聯絡，由甲○○電洽江文心恫稱：「若要回車子，有二條路讓你們走，要不就拿
    錢來贖，要不就等到禮拜一再說」等語，江文心與乙○○二人乃選擇等至禮拜一
    ，而未支付任何款項。嗣於翌日即九十三年四月十二日，甲○○始撥打電話予乙
    ○○，告知該機車已遭李家榮拆掉，只剩下引擎及後車身；經乙○○報警而查獲
    上情。
二、案經乙○○訴由臺中縣警察局霧峰分局報請臺灣臺中地方法院檢察署檢察官偵查
    起訴，並經本院合議庭裁定由受命法官獨任行簡式審判程序。
    理  由
一、訊據被告甲○○對右揭時地之攜帶兇器竊盜及恐嚇取財未遂犯行於本院均坦承不
    諱，且據證人即共同被告李家榮於本院坦承：是我叫甲○○去把風的，她也有幫
    我把風；：：若有人來就用咳嗽表示等語（本院易卷第七二頁），並供稱：我要
    甲○○跟被害人講，如果要車的話，要對方拿錢來，甲○○當時有照我的意思跟
    被害人說。是當天晚上江文心找到甲○○的時候，江文心跟甲○○要車，甲○○
    就跟我講，我就跟甲○○說，如對方要車的話，就叫他拿錢來等語（本院易卷第
    五一頁），復據告訴人乙○○於警詢、偵訊及本院中指述甚詳，其於本院並詳予
    供稱：我晚上跑去網咖看數位錄影內容，發現是那兩個人偷我機車，錄影帶顯示
    被告二人一出網咖門口，二人在門口講話，女生在門口看著，男生走到我的機車
    旁邊就坐下去，手不知道在做什麼，不能確定他手上有無拿東西，過二、三分鐘
    ，網咖有人走出來，男生又走回去女生那裡，過了一會，走出來的人走掉了，男
    生又回到我的機車那邊，也是坐在機車上面，動作好像是在撬我的龍頭鎖，就好
    像是在發動引擎的動作，又過二、三分鐘，女生又騎她的機車騎到我的機車旁邊
    ，原本他們的機車停的位置，距離我的機車有七、八台遠，再過三分鐘，男生就
    把機車牽走，男生先離開，過一會女生再騎走等語（本院易卷第二三頁），核與
    證人江文心於偵查及本院結證所述相符，足見被告二人就本件攜帶兇器竊盜及恐
    嚇取財未遂犯行均有犯意聯絡及行為分擔。事證明確，被告右揭犯行堪予認定。
二、扳手、鉗子、起子等物，客觀上均足對人之生命、身體、安全構成威脅應認為行
    兇器具，持以行竊應成立加重竊盜罪，最高法院七十六年度臺上字第三九二九號
    判決可資參照。核被告甲○○所為，係犯刑法第三百二十一條第一項第三款之攜
    帶兇器竊盜罪及刑法第三百四十六條第三項、第一項之恐嚇取財未遂罪。甲○○
    與李家榮二人就前開犯行，有犯意聯絡及行為分擔，均為共同正犯。被告已著手
    於恐嚇取財犯行之實行而不遂，為未遂犯，爰依法減輕其刑。又查，共同被告李
    家榮於本院亦坦承：我想拆這部機車的零件，裝在我自己的機車。與甲○○是在
    案發前一天決定要偷機車。我跟甲○○一起去玩電腦，出來後就看到機車，我問
    甲○○是否願意幫我把風，我是前一天就已經先向甲○○提議，當天看到機車，
    就請甲○○幫我把風等語（本院易卷第七三頁），再參以本件係證人江文心發覺
    竊嫌之一為其小學同學甲○○，因之打電話予甲○○等情，亦據證人江文心於本
    院對當晚電話聯繫情形詳予證稱：第一通是我打電話給甲○○，我跟她說你們偷
    的機車是我們的，我們從錄影帶看到，我們只要機車還我們就好，她說要問她朋
    友，第一通內容都沒有提到要錢的事情。第二通是甲○○打來的，她說要車可以
    ，不過只有兩條路可以走，要不就是拿錢去把車子贖回來，要不就等星期一再說
    ，我說要錢不可能，是我的車我還拿錢去贖車，我說那等到星期一等語（本院易
    卷第二四、二五頁），是由共同被告李家榮及證人江文心上開陳述，共同被告李
    家榮原竊取機車之目的，係為竊得該機車零件，俟江文心主動電話聯繫甲○○，
    李家榮與甲○○始基於犯意聯絡，著手為恐嚇取財犯行，是被告甲○○與共同被
    告李家榮於竊盜之初，原無恐嚇取財犯意，而係江文心電話聯繫後始萌恐嚇取財
    犯意，是被告上開二犯行，顯係犯意各別，行為互殊，應予分論併罰，公訴人認
    係屬牽連犯云云，顯係有誤，併此敘明。爰審酌被告所竊取之物品係機車一台，
    又其竊取之方法係持一字起子及活動扳手為之，再經被害人女友江文心查覺竊盜
    犯行後，竟再起意著手為恐嚇取財犯行而未遂，暨其犯後態度等一切情狀，各量
    處如主文所示之刑，並諭知易科罰金之折算標準，並定其應執行之刑及諭知易科
    罰金之折算標準。末查被告未曾受有期徒刑以上刑之宣告，有臺灣臺中地方法院
    檢察署刑案資料查註紀錄表及臺灣高等法院被告全國前案紀錄表在卷可按，被告
    坦承犯行，深具悔意，其經此教訓，當知警惕而無再犯之虞，本院綜核各情，所
    宣告之刑，認以暫不執行為適當，併予宣告緩刑三年，以啟自新。
三、被告行竊所使用之一字起子及活動扳手各一把，係共同被告李家榮所有供行竊所
    用之物，業據共同被告李家榮陳明在卷（本院易卷第六八頁），爰依法宣告沒收
    。
據上論斷，應依刑事訴訟法第二百七十三條之一第一項、第二百九十九條第一項前段
，刑法第二十八條、第三百二十一條第一項第三款、第三百四十六條第三項、第一項
、第二十六條前段、第五十一條第五款、第七十四條第一款、第三十八條第一項第二
款，罰金罰鍰提高標準條例第一條前段、第二條，判決如主文。
中      華      民      國    九十三    年     十二     月     二十     日
                                        臺灣臺中地方法院刑事第十庭
                        法  官    黃  家  慧
右正本證明與原本無異。
如不服本判決，應於送達後十日內向本院提出上訴狀(須附繕本)，上訴於台灣高等
法院台中分院。
                                            書記官
中      華      民      國    九十三    年     十二     月     二十     日
附錄論罪科刑法條
刑法第三百二十一條第一項第三款：
犯竊盜罪而有左列情形之一者，處六月以上五年以下有期徒刑：
三  攜帶兇器而犯之者。
刑法第三百四十六條第一項：
意圖為自己或第三人之所有，以恐嚇使人將本人或第三人之物交付者，處六月以上五
年以下有期徒刑，得併科一千元以下罰金。
刑法第三百四十六條第三項：
前二項之未遂犯罰之。
